zh-CN: 鞋底结构: 前脚掌垫; 全底; 半掌底; 可替换鞋底; 分体鞋底; 两片式鞋底; 其他
sv: Konstruktion för sula: Framfotskudde; Helsula; Halvsula; Utbytbar sula; Delad sula; Tvådelad sula; Övrigt
pt-PT: Construção da sola: Almofada do antepé; Sola inteira; Meia sola; Sola intercambiável; Sola dividida; Sola de duas peças; Outra
sk-SK: Konštrukcia podrážky: Vankúšik v prednej časti; Celá podrážka; Polovičná podrážka; Vymeniteľná podrážka; Rozdelená podrážka; Dvojdielna podrážka; Iná
tr: Taban yapısı: Ön ayak pedi; Tam taban; Yarım taban; Değiştirilebilir taban; Ayrık taban; İki parçalı taban; Diğer
ja: 単一構造: フォアフットパッド; フルソール; ハーフソール; 交換可能ソール; スプリットソール; 2ピースソール; その他
fr: Construction de la semelle: Coussinet avant-pied; Semelle entière; Demi-semelle; Semelle interchangeable; Semelle fendue; Semelle en deux parties; Autre
de: Sohlenmachart: Vorderfußpolster; Durchgehende Sohle; Halbsohle; Auswechselbare Sohle; Geteilte Sohle; Zweiteilige Sohle; Andere
el: Κατασκευή σόλας: Μαξιλαράκι στο μπροστινό μέρος του πέλματος; Ενιαία σόλα; Μισή σόλα; Εναλλάξιμη σόλα; Διαιρούμενη σόλα; Σόλα δύο τεμαχίων; Άλλο
zh-TW: 鞋底結構: 前腳掌墊; 全底; 半底; 可替換鞋底; 兩片式鞋底; 雙片式鞋底; 其他
bg-BG: Конструкция на подметката: Подложка за предната част; Цяла подметка; Половин подметка; Сменяема подметка; Разделена подметка; Подметка от две части; Друго
pl: Konstrukcja podeszwy: Poduszka pod śródstopiem; Pełna podeszwa; Półpodeszwa; Wymienna podeszwa; Dzielona podeszwa; Dwuczęściowa podeszwa; Inna
ko: 밑창 구조: 포어풋 패드; 풀 솔; 하프 솔; 교체형 솔; 스플릿 솔; 2피스 솔; 기타
da: Sålkonstruktion: Forfodspude; Fuld sål; Halv sål; Udskiftelig sål; Delt sål; Todelt sål; Andet
nl: Zoolconstructie: Voorvoetpad; Volledige zool; Halve zool; Verwisselbare zool; Gespleten zool; Tweedelige zool; Anders
nb: Sålekonstruksjon: Forfotpute; Hel såle; Halv såle; Utskiftbar såle; Delt såle; Todelt såle; Annet
cs: Konstrukce podrážky: Vycpávka v přední části chodidla; Celá podrážka; Poloviční podrážka; Vyměnitelná podrážka; Dělená podrážka; Dvoudílná podrážka; Jiné
hu: Talpkialakítás: Elülső talppárna; Teljes talp; Féltalp; Cserélhető talp; Osztott talp; Kétrészes talp; Egyéb
hr-HR: Konstrukcija potplata: Jastučić za prednji dio stopala; Puni potplat; Pola potplata; Izmjenjivi potplat; Dvodijelni potplat; Dvodijelni potplat; Ostalo
en: Sole construction: Forefoot pad; Full sole; Half sole; Interchangeable sole; Split sole; Two-piece sole; Other
th: โครงสร้างพื้นรองเท้า: แผ่นรองปลายเท้า; พื้นรองเท้าเต็มฝ่าเท้า; พื้นรองเท้าครึ่งฝ่าเท้า; พื้นรองเท้าเปลี่ยนได้; พื้นรองเท้าแยกส่วน; พื้นรองเท้าสองชิ้น; อื่นๆ
fi: Pohjan rakenne: Päkiäpehmuste; Kokopohja; Puolipohja; Vaihdettava pohja; Jaettu pohja; Kaksiosainen pohja; Muu
it: Costruzione della suola: Cuscinetto avampiede; Suola intera; Mezza suola; Suola intercambiabile; Suola divisa; Suola in due pezzi; Altro
es: Construcción de la suela: Almohadilla en el antepié; Suela completa; Media suela; Suela intercambiable; Suela dividida; Suela de dos piezas; Otro
ro-RO: Construcție a tălpii: Pernuță pentru partea frontală a piciorului; Talpă întreagă; Jumătate de talpă; Talpă interschimbabilă; Talpă despicată; Talpă din două piese; Altele
pt-BR: Sola, construção: Almofada na ponta do pé; Sola inteira; Meia sola; Sola intercambiável; Sola dividida; Sola de duas peças; Outra
lt-LT: Pado konstrukcija: Priekinės pėdos dalies pagalvėlė; Ištisas padas; Pusinis padas; Keičiamas padas; Padalytas padas; Dviejų dalių padas; Kita
sl-SI: Zgradba podplata: Blazinica na sprednjem delu stopala; Polni podplat; Polovični podplat; Zamenljiv podplat; Deljeni podplat; Dvodelni podplat; Drugo
ru: Конструкция подошвы: Накладка на переднюю часть стопы; Сплошная подошва; Полуподошва; Сменная подошва; Раздельная подошва; Подошва из двух частей; Другое
vi: Kết cấu đế giày: Đệm bàn chân trước; Nguyên đế; Nửa đế; Đế có thể thay thế; Đế chẻ; Đế hai mảnh; Khác